Minutes et répertoires du notaire Jean de MONHENAULT, 16 mai 1619 - 1er avril 1655 (étude XXVI)
Archives nationales
- Minutes de Jean de MONHENAULT, 16 mai 1619 - juin 1684; MC/ET/XXVI/44 - MC/ET/XXVI/156
  - Minutes. 1632, MC/ET/XXVI/57; registre
    - TAPISSERIES (pièces de) § Procuration de Claude d'Argouges, abbé du Mont Saint-Quentin, demeurant à Paris rue Couture Ste Catherine, à un praticien de Noyon pour assister à l'inventaire qui aura lieu à Noyon-sur-Seine de défunt Florent d'ARGOUGES, conseiller, trésorier général des Maison et Fi
      Noyon-sur-Seine, château de; Tapisseries, pièces de
      procuration; inventaire; Argouges, Claude d'; Argouges, Florent d'
    - ARGOUGES (Claude d') Abbé du Mont Saint Quentin, demeurant à Paris, rue Culture Ste Catherine § Procuration de Claude d'ARGOUGES et plusieurs actes de lui dans l'étude., 8 mars 1632; MC/ET/XXVI/57
      procuration; Argouges, Claude d'
    - VIGNIER (Claude) chevalier, marquis de MIREBEAU, baron de BARBEZIEUX et de JULLY, sieur de TANLAY, Saint-VINNEMER, JUMEAU et autres lieux, conseiller du Roi en ses conseils d'Etat et Privé, Président aux requêtes du Palais, du Parlement de Bourgogne, et Catherine CHABOT son épouse, demeurant à Paris rue des Francs Bourgeois § Constitution de rente par Claude VIGNIER à Charles BARENTIN, conseiller du Roi en ses conseils d'Etat et Privé, maître d'hôtel ordinaire de S.M. en sa chambre des Comptes., 22 mars 1632; MC/ET/XXVI/57
      constitution de rente; Vignier, Claude; Barentin, Charles
    - SAINT-GERVAIS église § Conventions entre les marguilliers, et Etienne CORCE, fossoyeur et sonneur de l'. .. pour le nettoyage de l'. .., plus différentes obligations: chercher l'eau à bénir, chercher un homme pour porter bannière aux processions, sonner à différentes messes, fournir un homme pour souffler les orgues, aller chercher le prédicateur dans sa chambre et l'y reconduire après les sermons etc.; le tout moyennant 150 l par an et le logement la vie durant dudit CORCE., 4 avril 1632; MC/ET/XXVI/57
      obligation; Corce, Etienne
    - TAPISSIER (Apprentissage) § Mise en apprentissage par Henry PETIT, marchand bourgeois de la ville de Beauvais, receveur du domaine et Châtellenie de Milly en Beauvaisis, logé à Beauvais et à présent à Paris aux Trois Poissons rue Saint-Antoine, de son fils Etienne, âgé de 18 à 19 ans, avec Jean BENARD, Me. .. à Paris, moyennant 75 livres., 15 avril 1632; MC/ET/XXVI/57
    - TAPISSIER (Me) BENARD (Jean) rue du Roi de Sicile § Apprentissage chez..., 15 avril 1632; MC/ET/XXVI/57
      contrat d'apprentissage; Benard, Jean
    - BENARD (Jean) maître tapissier demeurant rue du Roi-de-Sicile § Apprentissage d'Etienne PETIT chez. .., 15 avril 1632; MC/ET/XXVI/57
    - PETIT (Henri) Marchand bourgeois de la ville de Beauvais, y demeurant, receveur du domaine et châtellenie de Milly en Beauvaisis, à présent logé aux Trois poissons rue Saint-Antoine à Paris § Mise en apprentissage par Henri PETIT d'Etienne PETIT son fils avec Jean BENARD, maître tapissier à Paris., 15 avril 1632; MC/ET/XXVI/57
      contrat d'apprentissage; Petit, Henri
    - MOULIN à Vent sis à Guyancourt près de Versailles § Marché de réparation du... appartenant, aux enfants mineurs de défunts Messire et dame de GUYANCOURT, par Jacques LEFEBURE, charpentier à Trappes, moyennant 350 l., 23 avril 1632; MC/ET/XXVI/57
      marché; Guyancourt, Mme.; lefebure, Jacques
    - JULLIENNE (Louis) Huissier aux Requêtes du Palais § Plusieurs actes par Louis JULLIENNE comme tuteur des enfants mineurs de défunts seigneur et dame de GUYANCOURT (Robert de PIEDEFER, chevalier et MK de BERULLE sa femme)., 23 avril 1632 - 24 mai 1632; MC/ET/XXVI/57
      Jullienne, Louis
    - GUYANCOURT (château de) près de Versailles § Marché de réparation du moulin à vent dépendant du...; Marché de couverture d'ardoises pour le..., 23 avril 1632 - 24 mai 1632; MC/ET/XXVI/57
      marché; Guyancourt (Yvelines)
    - LEFÉBURE (Jacques) charpentier à Trappes, à présent à Paris logé au faubourg Saint-Germain, enseigne de la Croix blanche § Marché de réparation du moulin de Guyancourt, près de Versailles, par..., 23 avril 1632; MC/ET/XXVI/57
      marché; Lefébure, Jacques
    - CHARPENTIER (Me) à Trappes LEFEBURE (Jacques) actuellement logé à Paris § Marché de réparation du moulin de Guyancourt par..., 23 avril 1632; MC/ET/XXVI/57
      marché; Lefebure, Jacques
    - MACHAULT (famille de) § Procuration par François, Jean-François, Jean, Gabriel, Charles, Louis, Jean Baptiste, Louis et Louis de famille de MACHAULT, à (en blanc), pour comparaître à Dijon en la cour de Parlement de Bourgogne., 26 avril 1632; MC/ET/XXVI/57
      procuration; Machault (famille de)
    - COSNE § Transaction entre Jacques de LA GOGUE, contrôleur au grenier à sel de COSNE, y demeurant, à présent logé à Paris aux Trois croissants, place Maubert, se faisant fort des échevins et habitants de la ville de COSNE, d'une part, et Pierre AMELOT, secrétaire de la chambre du Roi comme procureur d'Amable DANGUY, marchand bourgeois d'Orléans, d'autre part, au sujet de 16 muids 2 boisseaux 1/2 de blé., 14 mai 1632; MC/ET/XXVI/57
    - ILE NOTRE DAME § Quittance de Thomas DEGENETZ, marchand carrier à Corbeil, à Claude LE GLANEUR, maître maçon à Paris, de 66 £ en moins du prix de la fourniture de pierre de taille, moillons et libages qu'il s'oblige dorénavant faire à LE GLANEUR en l'. .. vis-à-vis du port Saint-Paul, moyennant 11 L.ts par toise de moillon, 48 s. par voie de pierre de taille et 35 s. par voie de libage., 17 mai 1632; MC/ET/XXVI/57
      quittance; Degenetz, Thomas; Le Glaneur, Claude
    - PIERRE de TAILLE (marché de fourniture de) § Quittance de Thomas DEGENETZ, marchand carrier à Corbeil, à Claude LE GLANEUR, maître maçon à Paris, de 66 £ en moins du prix de la. .., moillons, et libage qu'il s'oblige à lui faire en l'Ile Notre-Dame, vis-à-vis du port Saint-Paul, moyennant 11 £. ts la toise de moillon, 48 s. par voie de pierre de taille et 35 s. par voie de libage., 17 mai 1632; MC/ET/XXVI/57
    - MACON (Me) à Paris LE GLANEUR Claude § Quittance à. .. et marché à. .., 17 mai 1632; MC/ET/XXVI/57
      quittance; marché; Le Glaneur, Claude
    - DUCHESNE (Denis) maître serrurier rue du Roi de Sicile § Bail par Claude BOURRIER, procureur au Châtelet, pour 5 ans, à .. de la maison où il demeure, moyennant 200 £ de loyer annuel. (Signe: DUCHAINE), 18 mai 1632; MC/ET/XXVI/57
      bail; Duchesne, Denis
    - SERRURIER (Me) DUCHESNE (Denis) rue du Roi de Sicile § Bail à. .. (signe DUCHAINE), 18 mai 1632; MC/ET/XXVI/57
    - MACON LE COCQ Nicolas et Claude LOISEAU, sa femme, demeurant rue Montorgueil § Bail de terres à. .., 20 mai 1632; MC/ET/XXVI/57
      bail; Le Cocq, Nicolas; Loiseau, Claude
    - LE COCQ (Nicolas) maître maçon rue Montorgueil et Claude LOYSEAU, sa femme § Bail par Denise CHAMBICHE, veuve de Louis MARCHANT, maître général des oeuvres de bâtiments du Roi, à. .., de terres au terroir de Montmartre, lieudit Tournemine., 20 mai 1632; MC/ET/XXVI/57
      bail; Le Cocq, Nicolas
    - MARCHANT (Louis) maître général des Oeuvres de bâtiments du Roi § Bail par Denise CHAMBICHE, veuve de .. demeurant rue des Trois Pavillons, à Michel LE COCQ, maçon et Claude LOYSEAU, sa femme, de terres sises au terroir de Montmartre, lieu dit Tournemine, moyennant 54 £ par an., 20 mai 1632; MC/ET/XXVI/57
    - COUVERTURE (marché de) § Promesse par Pierre MILLET, compagnon couvreur de maisons à Paris, à Louis JULLIENNE, huissier aux requêtes du Palais agissant comme tuteur des enfants mineurs des défunts seigneur et dame de GUYANCOURT, de couvrir d'ardoises le château de Guyancourt, pour le prix de 60 livres., 24 mai 1632; MC/ET/XXVI/57
      marché; Millet, Pierre; Julienne, Louis
    - MILLET (Pierre) compagnon couvreur de maisons demeurant rue Guérin Boisseau § Marché de couverture d'ardoises pour le château de Guyancourt par. .., 24 mai 1632; MC/ET/XXVI/57
      marché; Millet, Pierre
    - COUVREUR de MAISONS (compagnon) MILLET Pierre, rue Gérin-Boisseau § Marché de couverture par..., 24 mai 1632; MC/ET/XXVI/57
      marché; Millet, Pierre; couvreur
    - SAINT-ANTOINE (Ordre du Petit) § Bail par les religieux de l'Ordre du Petit SAINT-ANTOINE pour 9 ans, à Hiérôme LE CERTAIN et Jean de LA PORTE, chirurgiens du Roi demeurant rue du Roi de Sicile, de la maison joignant la leur, moyennant 260 livres de loyer annuel., 15 juin 1632; MC/ET/XXVI/57
    - LA PORTE (Jean de) Chirurgien ordinaire du Roi et juré en l'Université de Paris § Bail à Jérémie LE CERTAIN, chirurgien ordinaire du Roi, juré à Paris, et à Jean de LA PORTE demeurant ensemble rue du Roi de Sicile, de la maison joignant la leur., 15 juin 1632; MC/ET/XXVI/57
      bail; La Porte, Jean de
    - CHIRURGIENS associés § Bail par les religieux de l'ordre du Petit Saint-Antoine, pour 9 ans, à Hiérôme LE CERTAIN et Jean de LA PORTE, chirurgiens ordinaires du Roi et jurés en l'Université de Paris, demeurant ensemble rue du Roi de Sicile, d'une maison en ladite rue, joignant celle où ils demeurent, moyennant 260 livres de loyer annuel., 15 juin 1632; MC/ET/XXVI/57
    - CHIRURGIEN ordinaire du Roi et Juré en l'Université de Paris LE CERTAIN (Jérémie) rue du Roi de Sicile § Bail à Jérémie LE CERTAIN et autre., 15 juin 1632; MC/ET/XXVI/57
    - CHIRURGIEN ordinaire du Roi et juré en l'Université de Paris LA PORTE (Jean de) rue du Roi de Sicile § Bail à Jean de LA PORTE et autre., 15 juin 1632; MC/ET/XXVI/57
    - LE CERTAIN (Jérémie) Chirurgien ordinaire du Roi, juré en l'Université de Paris, demeurant rue du Roi de Sicile § Bail à Jérémie LE CERTAIN et à Jean de LA PORTE, aussi chirurgien ordinaire du Roi demeurant avec lui, de la maison joignant celle où ils demeurent., 15 juin 1632; MC/ET/XXVI/57
    - SEILLEY (Pierre) maître charpentier bourgeois de Paris, demeurant rue de Touraine, paroisse Saint-Jean-en-Grève § Testament de... (il fait don à l'Hôtel Dieu d'Amboise - pièce jointe en parchemin devant le bailli d'Amboise, avec cachet). Donation de... à l'église et fabrique Saint-Denis d'Amboise (pièce jointe des marguilliers: procuration), 19 juin 1632; MC/ET/XXVI/57
      procuration; testament; donation; Seilley, Pierre
    - AMBOISE § Testament de Pierre SEILLEY, maître charpentier à Paris contenant une pièce jointe en parchemin devant le bail d'AMBOISE pour don fait à l'Hôtel Dieu d'AMBOISE Donation dud. SEILLEY à l'église et fabrique Saint-Denis d'AMBOISE (pièce jointe: procuration des marguilliers, 19 juin 1632; MC/ET/XXVI/57
      procuration; testament; donation; bail
    - CHARPENTIER (Me) bourgeois de Paris SEILLEY (Pierre) rue de Touraine, paroisse Saint-Jean-en-Grève § Testament de... Donation par... à l'église Saint-Denis d'Amboise; Transaction pour avoir paiement de travaux faits en l'hôtel de la reine mère par..., 19 juin 1632 - 27 décembre 1632; MC/ET/XXVI/57
      testament; donation; accord; Seilley, Pierre
    - BONNE (François de) Chevalier, gouverneur pour le Roi de la ville d'Embrun et pays d'Embrunois, demeurant ordinaire en Dauphiné, audit Embrun, de présent en cette ville de Paris logé rue de la Chanvrerie au logis de Mlle Simon § Obligation de François de BONNE envers Philippe SUAU, écuyer sieur de LA CROIX, demeurant en Dauphiné et aussi à présent à Paris de la somme de 3160 livres en prêt., 1er juillet 1632; MC/ET/XXVI/57
      obligation; Bonne, François de
    - SAINT ANTOINE des CHAMPS (abbaye) § Bail par les Religieuses de l'abbaye SAINT ANTOINE des CHAMPS à Nicolas BAULDRY, notaire au Châtelet de Paris, d'un arpent en carré de terre dépendant de l'abbaye SAINT ANTOINE des CHAMPS et joignant la clôture, moyennant 40 livres de rente foncière annuelle (En marge: 1659, 13 février, déclaration au sujet de ce bail à rente remboursée aux religieuses suivant arrêt de la cour des aides du 11 février 1644, de trois maisons, dont une au fgr Saint-Antoine-des-Champs, saisie sur feu Jean-Baptiste SCARRON.), 8 juillet 1632; MC/ET/XXVI/57
      déclaration; bail; Saint Antoine des Champs, abbaye
    - Bail à rente par les religieuses de l'abbaye Saint-Antoine- des-Champs à Nicolas Bauldry, notaire au Châtelet, demeurant rue Saint-Antoine, paroisse Saint-Gervais., 8 juillet 1632; MC/ET/XXVI/57
      bail; Saint-Antoine (rue); Bauldry, Nicolas; notaire
    - LE CERTAIN (Jérémie) chirurgien ordinaire du Roi et Juré en l'Université de Paris, demeurant rue du Roi-de-Sicile. § Bail par Jérémie LE CERTAIN pour 3 ans, à Jean-Jacques OLIER, conseiller du Roi en ses conseils d'Etat, abbé de l'abbaye de Pébrac en Auvergne, comté de Brioude, à présent à Paris, d'une maison à porte cochère attenant à celle de Jérémie LE CERTAIN, moyennant 280 £ de loyer annuel., 18 juillet 1632; MC/ET/XXVI/57
    - CHIRURGIEN du Roi et juré en l'Université de Paris LE CERTAIN (Jérémie) et Geneviève THOMAS, sa femme rue du Roi-de-Sicile § Bail par Jérémie LE CERTAIN d'une maison joignant la leur; Quittance à Jérémie LE CERTAIN; Constitution par Jérémie LE CERTAIN et autre et Indemnité à Jérémie LE CERTAIN; Mariage de Marguerite LE CERTAIN, fille de Jérémie LE CERTAIN, 18 juillet, 10 septembre et 11 novembre 1632., 18 juillet 1632 - 11 novembre 1632; MC/ET/XXVI/57
      bail; quittance; constitution de rente; contrat de mariage; Le Certain, Jérémie
    - HURÉ (Balthasard) maître charpentier bourgeois de Paris, demeurant en l'Ile Notre-Dame § Testament de. .. qui nomme Marie LARIVE, sa femme, comme exécutrice; Bail par lad. LARIVE, veuve de. .., Charlotte HURE, veuve de Guillaume BUSIGNY, maître maçon à Paris, Jonas et Gilles HURE, émancipés, enfants de défunt et de défunte Henriette LAVISSE, sa femme, à Madeleine de LESPINAY, veuve de René MARCHANT, marchand bourgeois de Paris, d'une maison en l'Ile N.D. en laquelle ledit défunt. .. demeurait, avec chantiers et appentis., 23 juillet 1632 - 25 septembre 1632; MC/ET/XXVI/57
      testament; bail; Huré, Balthasard
    - CHARPENTIER (Me) bourgeois de Paris HURÉ (Balthasard) Ile Notre-Dame § Testament de. .. qui nomme Marie LARIVE, sa femme, comme exécutrice.; Bail par ladite LARIVE et les enfants de défunt. .. et de défunte Henriette LAVISSE, Ière femme, de la maison qu'occupait défunt. .. en l'Ile Notre-Dame, 23 juillet 1632 - 25 septembre 1632; MC/ET/XXVI/57
    - MARINE § Vente par Vincent SABOUREUX, écuyer sieur des MOULINS l'un des gardes du cardinal de RICHELIEU, se faisant fort de François SABOUREUX, écuyer sieur de SAINT THOMAS capitaine et sergent major de la ville et gouvernement de Brouage, pourvu de l'office de Trésorier et garde général des Magasins de la MARINE en Bretagne, dudit office à Jean DARRASSEN, demeurant à Hennebont en Bretagne., 31 juillet 1632; MC/ET/XXVI/57
    - OFFICE de TRÉSORIER et GARDE GÉNÉRAL des MAGASINS de la MARINE. § Vente par Vincent SABOUREUX, écuyer sieur des Moulins l'un des gardes du Cardinal de RICHELIEU, se faisant fort de François SABOUREUX, écuyer sieur de Saint-Thomas, capitaine et sergent major en la ville et gouvernement de Brouage, pourvu de l'OFFICE de TRÉSORIER et GARDE GÉNÉRAL des MAGASINS de la MARINE en Bretagne, dudit OFFICE de TRÉSORIER et GARDE GÉNÉRAL des MAGASINS de la MARINE à Jean DARRASSEN, demeurant à Hennebout en Bretagne, moyennant 2500 £ (Procuration de François SABOUREUX, jointe - Brouage, 7 juin 1632)., 31 juillet 1632; MC/ET/XXVI/57
      procuration; acte de vente
    - URSULINES (couvent des religieuses de Saint-Ursule, fondé au faubourg Saint-Jacques) § Quittance des religieuses du couvent des religieuses de Saint-Ursule, fondé au faubourg Saint-Jacques URSULINES à Marie de CASTELNAU, religieuse novice audit couvent des religieuses de Saint-Ursule, fondé au faubourg Saint-Jacques URSULINES, de 15 000 £ faisant partie d'un dont de 31 000 £ qu'elle a fait au couvent des religieuses de Saint-Ursule, fondé au faubourg Saint-Jacques URSULINES, 14 août 1632; MC/ET/XXVI/57
      quittance; Ursulines, couvent des religieuses de Saint-Ursule, fondé au faubourg Saint-Jacques
    - TAPISSERIE (pièces de) § Quittance de René GODET, écuyer, à Jean MERCIER, tapissier à Aubusson, procureur de Jean DERLIS, maître peintre à Aubusson, ayant les droits cédés de François BOUCHER, tapissier à Aubusson, d'une... et plusieurs mordeaux de... racontant l'histoire d'Astrée, faisant partie d'une pièce vendue audit GODET qui redonne à MERCIER 4. .. de plusieurs personnages (Pièces jointes: passées à Aubusson, 9 décembre 1631, 6 juillet 1632)., 19 août 1632; MC/ET/XXVI/57
      quittance; Tapisserie, pièces de
    - AUBUSSON § Quittance pour la remise d'une tapisserie, avec plusieurs actes passés à AUBUSSON (9 décembre 1631, 6 juillet 1632, joints)., 19 août 1632; MC/ET/XXVI/57
    - TAPISSIERS d'Aubusson § Remise d'une pièce de tapisserie par Jean MERCIER,. .., comme procureur de Jean DERLIS, maître peintre à Aubusson, lequel a les droits cédés de François BOUCHER, aussi. .. (Pièces jointes: passées à Aubusson les 9 décembre 1631 et 6 juillet 1632), 19 août 1632; MC/ET/XXVI/57
    - DARET (Pierre) Graveur en taille douce, demeurant rue des Billettes § Apprentissage de Pierre PALLIOT chez. .., 23 août 1632; MC/ET/XXVI/57
      contrat d'apprentissage; Daret, Pierre
    - GRAVEUR en TAILLE DOUCE (Apprentissage) § Apprentissage de Pierre PALLIOT, âgé de 22 ans, pour deux ans, chez Pierre DARET, maître... à Paris, moyennant 90 l., 23 août 1632; MC/ET/XXVI/57
      contrat d'apprentissage; Palliot, Pierre; Daret, Pierre
    - GRAVEUR en TAILLE DOUCE DARET (Pierre) rue des Billettes § Apprentissage chez..., 23 août 1632; MC/ET/XXVI/57
    - LE CERTAIN (Jérémie) Chirurgien ordinaire du Roi et juré en l'Université de Paris, demeurant rue du Roi-de-Sicile et Geneviève THOMAS, sa femme § Quittance de François de TURMENYES (notaire au Châtelet) demeurant à l'apport Baudoyer, à Jérémie LE CERTAIN, des 7000 £ promises par son contrat de mariage avec Marguerite LE CERTAIN, fille de Jérémie LE CERTAIN; Constitution par led. TURMENYES et Jérémie LE CERTAIN demeurant ensemble rue du Roi de Sicile. Indemnité de TURMENYES à Jérémie LE CERTAIN., 10 septembre 1632 - 11 novembre 1632; MC/ET/XXVI/57
      quittance; Le Certain, Jérémie
    - BUSIGNY (Guillaume) maître maçon à Paris § Bail par Charlotte HURE, veuve de. .. demeurant rue du Temple, et autres héritiers de défunt Balthasard HURE, son père, maître charpentier bourgeois de Paris., 25 septembre 1632; MC/ET/XXVI/57
      bail; Busigny, Guillaume
    - MACON (Me) à Paris BUSIGNY Guillaume § Bail par Charlotte HURE, veuve de. .., demeurant rue du Temple, et autres., 25 septembre 1632; MC/ET/XXVI/57
      bail; Busigny, Guillaume; Hure, Charlotte
    - BONNOUL (Emmanuel-Philbert de) chevalier, seigneur et baron d'AULNAY, l'un des 24 gentilshommes ordinaires de la maison du Roi, demeurant rue des Tournelles, fils de Messire Jean de BONNOUL, l'un des 100 gentilshommes de la maison du Roi et de Renée de GRUEL. § Mariage d'Emmanuel-Philbert de BONNOUL et de Marguerite de MASPARAULTE., 9 octobre 1632; MC/ET/XXVI/57
      contrat de mariage; Bonnoul, Emmanuel-Philbert de
    - ARGOUGES (Anne d') veuve d'Henry de MASPARAULTE, seigneur de CHENEVIERES et MALASSIZE, conseiller et maître d'hôtel ordinaire de la Reine mère, demeurant rue du Figuier, paroisse Saint-Paul § Mariage de Marguerite de MASPARAULTE, fille de Anne d'ARGOUGES, 9 octobre 1632; MC/ET/XXVI/57
      contrat de mariage; Argouges, Anne d'
    - MASPARAULTE (Marguerite de) fille de défunt Henry de MASPARAULTE, chevalier, seigneur de CHENEVIERES et MALASSIZE, conseiller et maître d'hôtel ordinaire de la Reine mère et d'Anne d'ARGOUGES, demeurant rue du Figuier, paroisse Saint-Paul. § Mariage d'Emmanuel Philbert de BONNOUL, chevalier, seigneur et baron d'AULNAY, l'un des 24 gentilhommes ordinaires de la Maison du Roi, et de Marguerite de MASPARAULTE, 9 octobre 1632; MC/ET/XXVI/57
      contrat de mariage; Masparaulte, Marguerite de
    - SAINT-GERVAIS église § Permission accordée par les marguilliers de la fabrique de l'. .., à TOURNIER, marchand de foin bourgeois de Paris, et sa femme, de poser un siège qui se haussera et s'abaissera là où était le tronc dans le choeur de l'. .. et d'en jouir, moyennant un don fait à l'oeuvre, par lesdits TOURNIER et sa femme, d'un calice, la platine et deux burettes en argent doré., 10 octobre 1632; MC/ET/XXVI/57
      Tournier, M.
    - NETTOIEMENT du port au foin (marché de) § Marché par Antoine LA SAILLYE et Jean COQUET, voituriers par eau à la Grenouillère, à Gabriel PAYEN, procureur du Roi, pour enlever gravois, terres et immondices étant au Port au Foi, jusqu'au ruisseau de la descente de Saint-Gervais etc... moyennant 6 livres 10 s. par toise évalue à 216 pieds., 10 octobre 1632; MC/ET/XXVI/57
    - TESTAMENT olographe ALLAIS (Marguerite) femme de Claude de MARLE, receveur général du Taillon § Dépôt du testament de Marguerite ALLAIS daté du 16 octobre 1632, 19 octobre 1632; MC/ET/XXVI/57
      testament; Allais, Marguerite
    - ALLAIS (Marguerite) femme de Claude de MARLE, receveur général du Taillon § Dépôt du testament olographe de Marguerite ALLAIS daté du 16 octobre 1632., 19 octobre 1632; MC/ET/XXVI/57
    - SAINT-SULPICE (rue) Maison à l'Image SAINT-Claude § Bail par Jean BAUDET, bourgeois de Paris, pour trois ans à Antoine FAVIER, marchand de vins, cabaretier, de l'une des maisons avec caves, 6 jeux de boules dont 3 couverts de tuiles, jardin etc. attenant à la rue SAINT-SULPICE, moyennant 1200 £ de loyer annuel., 6 novembre 1632; MC/ET/XXVI/57
      bail; Saint-Sulpice, rue
    - JEUX de BOULES § Bail d'une maison rue Saint-Sulpice avec six JEUX de BOULES, dont trois couverts de tuiles., 6 novembre 1632; MC/ET/XXVI/57
    - CRÉQUY (Charles) (sire de) Prince de POIX, chevalier des ordres du Roi, maréchal de France, demeurant à Paris en son hôtel de LESDIGUIERES, rue de la Cerisaie § Titre nouvel par Charles sire de CRÉQUY comme fils et héritier de feu Antoine Sire de CREQUY, qui était neveu et héritier de Monseigneur l'Illustrissime et Révérendissime Cardinal de CREQUY, évêque d'Amiens, envers Philippe d'AGUESSEAU., 8 novembre 1632; MC/ET/XXVI/57
      titre nouvel; Créquy, Charles I (1578-1638, sire de)
    - HÔTEL de LESDIGUIÈRES rue de la Cerisaie, Paroisse Saint-Paul § Titre nouvel par Charles, sire de CREQUY, chevalier des Ordres du Roi, maréchal de France, demeurant à Paris en son HÔTEL de LESDIGUIÈRES, 8 novembre 1632; MC/ET/XXVI/57
      titre nouvel
    - BONNE (Alexandre de) comte de TALLARD, lieutenant pour le Roi en la ville de Lyon, pays de Lyonnais, Forez et Beaujolais § Quittance en l'acquit de Alexandre de BONNE et de la succession de défunt Etienne de BONNE, chevalier, seigneur d'AURILLAC, comte de TALLARD, conseiller du Roi en ses conseils d'état et privé et Ier maréchal de camp des armées de S.M., son père., 9 novembre 1632; MC/ET/XXVI/57
      quittance; Bonne, Alexandre de
    - MACON Juré du Roi ès œuvres de maçonnerie JACQUET Guillaume § Titre nouvel sur une rente dû à Antoinette LORILLARD veuve de..., 11 novembre 1632; MC/ET/XXVI/57
      titre nouvel; Jacquet, Guillaume; Lorillard, Antoinette
    - Quittance de François de Turmenyes notaire au Châtelet, à Jérémie Lecertain, chirurgien du roi, son futur beau-père., 11 novembre 1632; MC/ET/XXVI/57
      quittance; Lecertain, Jérémie; Turmenyes, François de; chirurgien; notaire
    - Indemnité de François de Turmenyes, notaire au Châtelet, demeurant rue du Roi-de-Sicile (voir acte du 10 septembre 1632)., 11 novembre 1632; MC/ET/XXVI/57
      indemnité; Roi-de-Sicile (rue du); Lecertain, Jérémie; Turmenyes, François de; chirurgien; notaire
    - Constitution de rente par Jérémie Lecertain, chirurgien du roi, et François de Turmenyes, notaire au Châtelet, demeurant rue du Roi-de-Sicile., 11 novembre 1632; MC/ET/XXVI/57
      constitution de rente; Roi-de-Sicile (rue du); Lecertain, Jérémie; Turmenyes, François de; chirurgien; notaire